【裁判字號】    97,訴,2149
【裁判日期】    971229
【裁判案由】    違反毒品危害防制條例
【裁判全文】
臺灣臺南地方法院刑事判決              97年度訴字第2149號
公  訴  人  臺灣臺南地方法院檢察署檢察官
被      告  甲○○
上列被告因違反毒品危害防制條例案件，經檢察官提起公訴（97
年度營毒偵字第536號），被告就被訴事實為有罪之陳述，經本
院合議庭裁定由受命法官獨任行簡式審判程序本院判決如下：
    主  文
甲○○施用第一級毒品，累犯，處有期徒刑捌月。
    事  實
一、甲○○前於民國95年間，因竊盜案件，經本院以95年度易字
    第1101號、96年度簡字第385號判決，分別判處有期徒刑8月
    、3月確定，並經本院以96年度聲字第763號定應執行刑有期
    徒刑10月確定，復經本院以96年度聲減字第3101號刑事裁定
    減為有期徒刑5月，於97年4月25日執行完畢。又因施用毒品
    案件，經本院以95年度毒聲字第489號裁定送其至勒戒處所
    執行觀察、勒戒後，認有繼續施用毒品之傾向，復依本院96
    年度毒聲字第94號裁定令入戒治處所執行強制戒治，業於97
    年2月15日執行戒治完畢，並經臺灣臺南地方法院檢察署檢
    察官於96年12月12日以96年度戒毒偵字第217號為不起訴處
    分確定。然甲○○仍未戒除毒癮，又因施用毒品案件，經本
    院97年11月10日以97年度訴字第1383號判決判處有期徒刑1
    年確定，該案尚未執行完畢。
二、甲○○猶不知悔改，於前開有期徒刑及強制戒治執行完畢後
    仍無五年戒斷期之存在，基於施用第一級毒品海洛因之犯意
    ，於97年9月23日上午11時許，在臺南縣後壁鄉後壁村175號
    之15住處內，以針筒注射之方式施用第一級毒品海洛因1次
    。嗣其因係毒品列管人口，於97年9月24日上午9時13分許，
    經警通知前往臺南縣警察局白河分局採擷其尿液送驗後，結
    果呈嗎啡陽性反應，始查知上情。
三、案經臺南縣警察局白河分局報請臺灣臺南地方法院檢察署檢
    察官偵查起訴。
    理  由
壹、程序事項
  一訊之被告甲○○對於起訴之犯罪事實均坦承不諱，並當庭表
    示認罪，而經本院裁定以簡式審判程序加以審理，則依據刑
    事訴訟法第273條之2、同法第159條第2項之規定，不適用傳
    聞法則有關限制證據能力之相關規定，合先敘明。
  二按觀察、勒戒或強制戒治執行完畢後，5年內再犯毒品危害
    防制條例第10條之罪者，檢察官應依法追訴，同條例第23
    條第2項定有明文。查被告有如犯罪事實欄一之前科紀錄，
    其因施用毒品案件，經本院以95年度毒聲字第489號裁定送
    勒戒處所觀察、勒戒後，認有繼續施用毒品傾向，另經本院
    以96年度毒聲字第94號裁定令入戒治處所施以強制戒治，有
    臺灣高等法院被告前案紀錄表一份在卷為憑。被告於強制戒
    治執行完畢後5年內再犯本件毒品危害防制條例之罪，即應
    依法追訴、審理。
貳、實體事項
  一按海洛因經注射入人體後，約百分之80於24小時內自尿中排
    出，一般而言，尿液中能否驗出嗎啡陽性反應與其投與量、
    投與途徑、採尿時間、個人體質及檢驗方法之靈敏度有關，
    國外曾有文獻報導注射六毫克之海洛因鹽酸鹽，其代謝物嗎
    啡之平均可檢出時限約為26小時，業經行政院衛生署藥物食
    品檢驗局分別於81年9月8日以（81）藥檢壹字第8114885號
    函述明此旨綦詳。查前揭犯罪事實，業據被告甲○○於本院
    審理時坦承不諱，其於前揭時、地為警採集之尿液檢體，送
    驗初步篩檢結果呈鴉片海洛因代謝物陽性反應，確認檢驗結
    果呈可待因、嗎啡陽性反應，此有正修科技大學超微量研究
    科技中心97年10月15日檢驗報告一份 (見警卷第5頁)在卷可
    稽，核與被告之自白相符，堪以採信。
  二綜上所述，本案事證明確，被告之犯行應可認定，應依法論
    科。
參、論罪科刑：
  一按海洛因依毒品危害防制條例第2條第2項第1款規定屬第一級
    毒品，核被告所為，係犯同條例第10條第1項之施用第一級毒
    品罪，其持有第一級毒品海洛因為施用第一級毒品海洛因之
    階段行為，不另論罪。查被告曾受如犯罪事實欄所示之有期
    徒刑執行完畢，有臺灣高等法院被告前案紀錄表在卷可參，
    其於5年內再犯本件有期徒刑以上之罪，為累犯，應依刑法第
    47條第1項規定加重其刑。
  二爰審酌被告已有犯罪事實欄一所示之前科紀錄，顯現其素行
    不佳、其經過觀察勒戒後，仍不知戒除毒品惡習，抗拒毒品
    之意志力薄弱、施用毒品之時間及次數、殘害自己之身心健
    康之結果、極易因吸毒而誘致犯他罪，危害他人法益、社會
    秩序及犯後坦承本件犯行之態度，態度良好等一切情狀，量
    處如主文所示之刑，以示懲儆。
據上論斷，應依刑事訴訟法第273條之1第1項、第299條第1項前
段，毒品危害防制條例第10條第1項，刑法第11條、第47條第1項
，判決如主文。
本案經檢察官楊婉莉、郭書鳴偵查後提起公訴；檢察官周盟翔到
庭執行職務。
中    華    民    國    97    年    12    月    29    日
                  刑事第八庭    法  官  洪士傑
以上正本證明與原本無異。
如不服本判決，應於本判決送達後10日內，向本院提出上訴書狀
，並應敘述具體理由。如未敘述上訴理由者，應於上訴期間屆滿
後20日內向本院補提理由書狀（均須按他造當事人之人數附繕本
）「切勿逕送上級法院」。
                                書記官  王政煌
中    華    民    國    97    年    12    月    30    日
附錄法條
毒品危害防制條例第10條第1項
施用第一級毒品者，處 6 月以上 5 年以下有期徒刑。


司法院資訊處製作；財團法人民間司法改革基金會備份。
